臺灣高等法院民事裁定                  100年度聲字第379號
聲  請  人  夏興國
上列當事人因與相對人臺灣高等法院、最高法院間請求國家賠償
事件，對於中華民國100年10月26日臺灣臺北地方法院100年度救
字第260號所為裁定提起抗告，聲請訴訟救助，本院裁定如下：
    主  文
聲請駁回。
    理  由
一、本件聲請人於民國（下同）100年10月20日具狀臺灣臺北地
    方法院（下稱原法院），以本院及最高法院為對造，聲明「
    對：1.台灣高等法院(100年國賠5號)拒絕國賠、2.最高法院
    拒絕對 100年7、8月國賠請求事件國賠協議，法定期間內提
    起民事國賠起訴事件」，並聲請訴訟救助。原法院以聲請人
    未提出釋明其無資力之證據，亦未於聲請狀中陳明關於本案
    訴訟之聲明及其原因事實為由，裁定駁回其訴訟救助之聲請
    。聲請人不服，向本院提起抗告並聲請訴訟救助。
二、按當事人無資力支出訴訟費用者，法院應依聲請，以裁定准
    予訴訟救助，但顯無勝訴之望者，不在此限。聲請訴訟救助
    ，應向受訴法院為之，於訴訟繫屬前聲請者，並應陳明關於
    本案訴訟之聲明及其原因事實，民事訴訟法第107條第1項、
    第109條第1項定有明文。所謂顯無勝訴之望者，係指聲請訴
    訟救助之當事人所提起之訴或上訴，依其主張之事實於法律
    上本無獲得勝訴之望，或其起訴或上訴為不合法之情形而言
    （最高法院87年度台抗字第660號裁定意旨參照）。
三、經查，聲請人固提出臺中市后里區厚里里里長開具之現無工
    作證明書、全民健保清寒證明書、臺灣臺中地方法院 100年
    度執事聲字第59號准予訴訟救助之裁定、臺中市急難救助申
    請書、臺中縣公庫專戶存款支票影本等(本院抗告卷第5至10
    頁），釋明其無資力繳納本件抗告費用。惟查，聲請人於本
    院並無「100年國賠5號」之案件繫屬，且聲請人於 100年10
    月20日原法院聲請狀中所稱「最高法院拒絕對 100年7、8月
    國賠請求事件國賠協議」等語，亦語焉不詳，並未具體陳明
    其本案訴訟之原因事實與訴之聲明為何。聲請人向原法院聲
    請訴訟救助，不符民事訴訟法第109條第1項之規定，原裁定
    駁回其聲請，核無違誤。聲請人提起本件抗告，求為廢棄原
    裁定，顯無勝訴之望，揆諸前揭說明，應認本件訴訟救助之
    聲請為無理由，由本院裁定予以駁回。
四、據上論結，本件聲請為無理由，爰裁定如主文。
中    華    民    國   100    年    12    月    5     日
                    民事第三庭
                        審判長法  官  林敬修
                              法  官  賴惠慈
                              法  官  張靜女
正本係照原本作成。
如不服本裁定，應於收受送達後10日內向本院提出抗告狀，並應
繳納抗告費新台幣１千元。
中    華    民    國   100    年    12    月    6     日
                              書記官  蕭麗珍